【裁判字號】    88,訴,741
【裁判日期】    890310
【裁判案由】    偽造文書
【裁判全文】
臺灣士林地方法院刑事判決                          八十八年度訴字第七四一號
    聲  請  人  臺灣士林地方法院檢察署檢察官
    被      告  丙○○
                甲○○○
右列被告因偽造文書案件，經檢察官聲請簡易判決處刑 (八十八年度偵字第七七一二
號)，本院士林簡易庭認不宜以簡易判決處刑，而移至本院刑事庭依通常程序審理，
本院判決如左：
    主  文
丙○○、甲○○○共同行使偽造私文書，足以生損害於他人，各處有期徒刑肆月。
偽造之印章壹枚及借據上偽造之「乙○○」署押壹枚、印文壹枚均沒收。
    事  實
一、甲○○○於民國八十五年十二月二十日，至台北市北投區農會信用部貸款新台幣
    八十萬元，因貸款需配偶出面，竟夥同丙○○共同為行使偽造私文書之犯意聯絡
    ，由丙○○冒充配偶乙○○，並在借據上見證人處偽簽「乙○○」之署押，而由
    甲○○○偽刻「乙○○」之印章一枚，並在借據上偽蓋「乙○○」之印文一枚，
    以偽造「乙○○」見證之私文書，而提出於台北市北投區農會，足以生損害於乙○○。
二、案經乙○○訴請台灣士林地方法院檢察署檢察官偵查聲請簡易判決處刑。
    理  由
一、訊據被告丙○○及甲○○○坦承有於右揭時地在借據上蓋用乙○○印文、偽簽乙○○署押以向台北市北投區農會申請貸款之事實，惟甲○○○則矢口否認為貸款
    而偽刻印章之犯行，辯稱：該印章係其為向船公司領款所刻，於八十年離家時由
    家中帶出，一直置於身旁云云。惟查：該用於貸款之印章並非告訴人乙○○所有
    ，業據告訴人於本院審理時陳述明確，且告訴人亦提出其自七十九年之後所用之
    印鑑、存摺供參，以肉眼辨識即可認與借據上所蓋用之印文顯然有異。又告訴人
    於七十幾年即出海，一年僅回來一次，該存摺及印章均置於家中，為被告甲○○○所不否認，而由該存摺之領款記錄觀之，七十九年、八十年均有多次存提款紀
    錄，足認該存摺及印章於被告甲○○○離家前即由被告甲○○○所保管，則告訴
    人之印鑑既置於家中，縱令其向船公司領款需用印章，亦無需另刻印章以用，況
    告訴人亦堅稱向其所受僱之船公司領款無須用印章等語，足認被告甲○○○係為
    申辦貸款始偽刻告訴人之印章，其所辯顯係卸責之詞，自不足採。此外，證人即
    被告甲○○○之妹婿柯永章於偵查中亦證稱當初係其與張秀鳳、丙○○、張金條
    四人一起去辦貸款，乙○○並未前往等語，並有借據影本一件及扣案之乙○○印
    章一枚可佐，被告二人犯行洵堪認定，應依法論科。
二、被告持乙○○願擔任見證人之借據向台北市北投區農會貸款，足生損害於乙○○
    。核被告丙○○、甲○○○所為，係犯刑法第二百十六條、第二百十條之行使偽
    造私文書罪，其偽造印章及蓋用偽造印文於借據上，係屬偽造私文書行為之一部
    ，不另構成偽造印章、印文罪，其偽造私文書後進而行使，偽造之低度行為應為
    行使之高度行為所吸收，不另論罪。檢察官以偽造印章與行使偽造私文書間有方
    法結果之牽連關係，尚有誤會。被告二人具有犯意之聯絡及行為分擔，為共同正
    犯。爰審酌被告二人因智識不高，致罹刑典，於犯罪後尚能坦承犯行，所生危害
    非鉅等情，量處如主文所示之刑。偽刻之「乙○○」印章一枚及借據上偽造之「
    乙○○」署押一枚、「乙○○」印文一枚，不論屬於被告二人與否，均依法宣告
    沒收。
據上論斷，應依刑事訴訟法第二百九十九條第一項前段，刑法第二十八條、第二百十
六條、第二百十條、第二百十九條，判決如主文。
本案經檢察官繆卓然到庭執行職務。
中    華    民    國      八十九      年     三        月      十       日
                                  臺灣士林地方法院刑事第四庭
                                          法  官  藍  雅  清
右正本證明與原本無異。
如不服本判決，應於判決送達後十日內，向本院提出上訴狀。
                                          書記官  陳  瑞  香
中    華    民    國      八十九      年      三       月      十五     日
附錄本案論罪科刑法條全文
刑法第二百十條
偽造、變造私文書，足以生損害於公眾或他人者，處五年以下有期徒刑。
刑法第二百十六條
行使第二百十條至第二百十五條之文書者，依偽造、變造文書或登載不實事項或使登
載不實事項之規定處斷。
刑法第二百十九條
偽造之印章、印文或署押，不問屬於犯人與否，沒收之。


司法院資訊處製作；財團法人民間司法改革基金會備份。
